臺灣桃園地方法院刑事裁定
111年度聲字第679號
111年度聲字第814號
111年度聲字第815號
111年度聲字第816號
聲  請  人
即  被  告  吳侑勵





聲請人  即
選任辯護人  莊秉澍律師
            許世賢律師
選任辯護人  陳偉芳律師
聲  請  人
即  被  告  張躍譯




聲請人  即
選任辯護人  鍾承駒律師(法扶律師)  
聲  請  人
即  被  告  林奕伶



聲請人  即
選任辯護人  劉政杰律師
選任辯護人  李浩霆律師
            吳典哲律師
被      告  鄭柏漢




聲請人  即
選任辯護人  黃俊華律師
            李宗暘律師
上列聲請人因被告強盜等（本院110年度訴字第1397號），聲請
具保停止羈押及解除禁止接見通信，本院裁定如下：
    主  文
聲請均駁回。
    理  由
一、聲請人即被告吳侑勵之聲請意旨略以：希望可以聲請具保停
    止羈押等語；聲請人即被告吳侑勵之選任辯護人聲請意旨略
    以：被告吳侑勵無逃亡之虞，且無勾串證人或湮滅證據之可
    能性，希望可以具保停止羈押，如認仍有羈押必要，希望解
    除禁見等語；聲請人即被告張躍譯之聲請意旨略以：希望有
    聲請具保停止羈押機會等語；聲請人即被告張躍譯之選任辯
    護人聲請意旨略以：被告張躍譯就犯罪行為坦承，家中有妻
    子及小孩，是家中經濟支柱，希望可以具保停止羈押，如認
    仍有羈押必要，希望解除禁見等語；聲請人即被告林奕伶之
    聲請意旨略以：我有固定居所，希望可以聲請具保停止羈押
    等語；聲請人即被告林奕伶之選任辯護人聲請意旨略以：被
    告林奕伶有固定居所，希望可以具保停止羈押等語；聲請人
    即被告鄭柏漢之聲請意旨略以：該認的我都認了，希望可以
    聲請具保停止羈押等語；聲請人即被告鄭柏漢之選任辯護人
    聲請意旨略以：被告鄭柏漢未規避責任，且無逃亡或勾串證
    人或湮滅證據之可能性，希望可以具保停止羈押等語。
二、按被告及得為其輔佐人之人或辯護人，得隨時具保，向法院
    聲請停止羈押，刑事訴訟法第110條第1項定有明文。又法院
    究應否准許被告或辯護人所為具保停止羈押之聲請，首應審
    酌法院當初羈押被告之理由是否仍繼續存在，次應檢視被告
    是否符合刑事訴訟法第114條不得駁回聲請之情形，再應依
    刑事訴訟法第101條之2規定斟酌有無繼續羈押被告之必要性
    ，以為論斷。而執行羈押後有無繼續羈押之必要，自許由法
    院按照訴訟進行程度及其他一切情事而為認定；聲請停止羈
    押，除有刑事訴訟法第114條各款所列情形之一，不得駁回
    者外，准許與否，該管法院有裁量之權，衡非被告所得強求
    （最高法院46年台抗字第6號判例、46年台抗字第21號判例
    意旨參照）。
三、聲請人雖以前詞具保聲請停止羈押。經查：
（一）被告4人因強盜等案件，前經本院受命法官於民國110年12
      月7日訊問後，認被告4人均有刑事訴訟法第101條第1項第
      3款之羈押原因並有羈押及禁止接見、通信之必要，爰自
      同日起執行羈押3月，並禁止接見、通信。嗣因羈押期限
      屆至，經本院訊問被告4人，並審酌卷附相關事證後，認
      被告4人涉犯上開各罪，犯罪嫌疑仍屬重大，且前開羈押
      原因均仍存在，經衡酌比例原則後，認有繼續羈押及禁止
      接見通信之必要，而裁定被告4人均自111年3月7日起第1
      次延長羈押2月，並禁止接見通信在案。
（二）經本院訊問被告4人，並審酌卷附相關事證後，認被告4人
      涉犯上開各罪，犯罪嫌疑仍屬重大，又被告4人所犯強盜
      罪，係法定最輕本刑為5年以上有期徒刑，非屬短期自由
      刑，其等當可預期未來量刑非輕，良以趨吉避凶、脫免刑
      責、不甘受罰係基本人性，故重罪常伴有逃匿以規避審判
      程序進行及刑罰執行之高度可能性，況本案尚有證人D女
      、E女、彭咸運、莊子賢、顏可雅、吳冠臻、劉宇恩、楊
      瑀婷、陳姵吟、蔡佩珊、郭昕恩、陳柏傑、陳欣琳、簡美
      蘭、劉瑋晨；被告兼證人吳侑勵、張躍譯、林奕伶、鄭柏
      漢等人需行對質詰問程序，足認有相當理由認為被告4人
      與證人有串證之可能，本院參酌上情，認原羈押原因現仍
      存在，若命被告4人具保、責付或限制住居等侵害較小之
      手段，均不足以確保審判程序之順利進行，仍有繼續羈押
      被告4人之必要。再參酌被告4人所涉強盜犯嫌，危害社會
      治安甚鉅，權衡國家刑事司法權之有效行使、社會秩序及
      公共利益、被告人身自由之私益及防禦權受限制之程度，
      認對被告維持羈押處分尚屬適當、必要，合乎比例原則。
      茲本院以如上羈押原因依然存在，認有繼續羈押之必要。
      此外，被告4人亦查無有何刑事訴訟法第114條所定各款不
      得駁回具保聲請停止羈押之情形。
（三）綜上所述，本件聲請經核均無理由，尚難准許，應予駁回
      。
（四）另聲請人雖執前詞欲解除禁止接見、通信，然本院斟酌偵
      審卷內相關物證、人證資料等證據資料，且參酌上開理由
      ，認被告仍有事實足認有勾串證人之虞，被告前開羈押原
      因尚未消滅，詳如上述，無論是允許被告最親近之親屬接
      見、通信，或全面解除禁止接見、通信，仍存有湮滅證據
      或勾串以脫罪之虞，是此部分之聲請，亦難准許，併予駁
      回。
四、依刑事訴訟法第220條，裁定如主文。
中　　華　　民　　國　　111 　年　　3 　　月　　25　　日
                  刑事第三庭  審判長法  官  謝順輝
                                    法  官  林莆晉
                                    法  官  呂秉炎 
以上正本證明與原本無異。
如不服本裁定，應於裁定送達後5 日內向本院提出抗告狀。
　　　　　　　　　　　　　　　      書記官　曾雋行
中　　華　　民　　國　　111 　年　　3 　　月　　25　　日